【裁判字號】    92,上易,501
【裁判日期】    920422
【裁判案由】    竊盜
【裁判全文】
臺灣高等法院刑事判決                            九十二年度上易字第五０一號
    上  訴  人  臺灣板橋地方法院檢察署檢察官
    被      告  戊○○
                甲○○
右上訴人因被告竊盜案件，不服臺灣板橋地方法院，九十一年度易字第二八一八號，
中華民國九十一年十二月十八日第一審判決（起訴案號：臺灣板橋地方法院檢察署九
十一年度偵字第一三二二六號、第一○九一七號、第一○一九五號、第一四五一二號
、第一四四七八號、第一七七九八號、第一四九二○號、第一六一六三號、第五六○
七號），及併案移請審理（九十一年度偵字第一八五四一號、第一二六四六號、第二
二二八○號、第一九七六四號、第一九三五六號、第二○九三五號、第二○五○七號
、第二○八四五號，九十二年度偵字第三○○一號），並臺灣桃園地方法院檢察署檢
察官併案移請審理（九十一年度偵字第一七九九七號），提起上訴，本院判決如左：
    主    文
原判決關於戊○○部分撤銷。
戊○○共同連續結夥三人以上，毀越安全設備竊盜，處有期徒刑玖月。
其餘上訴駁回。
    事    實
一、甲○○有多次竊盜、違反槍砲彈藥刀械管制條例及麻醉藥品管理條例等前科，最
    近一次於民國（下同）八十八年間，因妨害公務案件，經台灣板橋地方法院判處
    有期徒刑三月，如易科罰金以三百元折算一日，嗣於九十年一月八日執行完畢，
    猶不知悔改，與戊○○各基於意圖為自己不法之所有之概括犯意，或單獨、或共
    同為左列竊盜行為：
  (一)戊○○先於九十一年六月二十四日上午九時許，在臺北縣三峽鎮○○路三九九號
    前，見歐秀卿所有之ＫＥＬ─七○二號機車鑰匙未取下，即下手發動機車而竊取
    之，得手後供己騎用。嗣於九十一年七月十日上午八時許，戊○○騎乘上開所竊
    機車，後載綽號「臭頭」之不詳男子，至臺北縣鶯歌鎮○○街一○七號前，由綽
    號「臭頭」之不詳男子下車拿取置於其甫所竊取之ＧＦ─一二八二號自用小貨車
    上物品時（按該車係綽號臭頭之不詳男子於九十一年六月二十四日上午六時許在
    臺北縣鶯歌鎮○○○路四五號前所竊取後停於該處），適為正騎機車找尋該自用
    小貨車之失主石崑山途經該處發覺高聲制止，綽號臭頭之不詳男子見狀，乃迅即
    坐上戊○○所騎上開機車逃逸，惟戊○○騎乘機車於逃逸途中，行經臺北縣鶯歌
    鎮○○街與尖山埔路口時因轉彎不慎而摔倒受傷，而為在後追趕之石崑山當場報
    警捕獲，綽號臭頭之不詳男子則趁隙逃逸。
  (二)戊○○復與甲○○夥同林建宏、古年文（上開二人業經原審判刑確定）共計四人
    ，共同基於犯意聯絡，於九十一年七月十七日下午四時三十五分許，在臺北縣鶯
    歌鎮○○路二九六巷口旁，見丙○○所有之貨櫃屋內並無人看守，即由甲○○在
    旁負責把風，古年文則徒手將該貨櫃屋鋁門窗上玻璃敲破拆下毀壞致令不堪使用
    （毀損部分未據告訴）後，再翻越窗戶之安全設備而進入該貨櫃屋內，搬取貨櫃
    屋內丙○○所有之空氣壓縮機二部，林建宏、戊○○則在窗外接手搬運而出，而
    共同竊取上開空氣壓縮機二部，得手後欲行離開之際，為警巡邏經過而當場查獲
    。
  (三)甲○○、古年文共同基於犯意聯絡，又於九十一年八月五日凌晨一時三十分，在
    台北縣樹林市○○街○段八三號旁，共同徒手搬運丁○○所有之鋁梯三個及鐵
    板一個，至古年文先前竊得之Ｐ九─○三四三號自用小貨車上，得手後，適警方
    巡邏經過，當場查獲甲○○，古年文則趁隙棄車逃逸。
  (四)甲○○再於九十一年十月二十日上午十一時二十五分許，在臺北縣三峽鎮○○街
    四一巷六號房屋後側水泥圍牆外，伸手逾越該牆垣而下手竊取己○○所有堆置該
    牆垣內之鋁門窗二片，得手後正欲離去時，因發生聲響，為屋內己○○發覺而報
    警當場查獲。
  (五)戊○○又於九十一年九月二十九日下午四時許，在板橋市○○○路○段二十一號
    ，單獨竊取乙○○所有停放該處之車牌號碼ＣＧＺ─五二五號重型機車乙輛，得
    手後供己騎用，嗣於同年十月二十六日下午二時三十分左右，在台北縣三峽鎮○○路六十五巷巷口，為警查獲。
二、案經臺北縣政府警察局三峽分局、樹林分局分別報請臺灣板橋地方法院檢察署檢
    察官偵查起訴、併案移請審理及桃園縣政府警察局八德分局分別報請臺灣桃園地
    方法院檢察署檢察官併案移請審理、呈請臺灣高等法院檢察署核轉臺灣板橋地方
    法院檢察署檢察官併案移請審理。
    理    由
一、右揭事實業據被告戊○○、甲○○坦承不諱，其中關於如事實欄一(二)所示部分，
    核與已判決確定之同案被告古年文、林建宏在原審之供述相符，復與被害人歐素
    卿之夫陳恭煌、丙○○、丁○○、己○○、乙○○所陳失竊情節互核一致，並有
    各該被害人出具之贓物認領保管單及車輛竊盜車牌失竊資料個別查詢表─查詢車
    輛認可資料等附卷可稽，事證明確，被告等犯行洵堪認定。
二、核被告戊○○、甲○○所為，其中戊○○所犯如事實欄一(一)、一(五)所示兩次犯行
    ，均係犯刑法第三百二十條第一項之普通竊盜罪；甲○○所犯如事實欄一(三)所示
    犯行，係犯刑法第三百二十條第一項之普通竊盜罪，所犯如事實欄一(四)所示犯行
    ，係犯刑法第三百二十一條第一項第二款之踰越牆垣竊盜罪；另被告戊○○、甲○○二人所犯如事實欄一(二)所示犯行，均係犯刑法第三百二十一條第一項第二款
    、第四款之結夥三人以上、毀越安全設備竊盜罪。其中如事實欄一(二)所示部分，
    戊○○、甲○○、林建宏、古年文間；如事實欄一(三)所示部分，甲○○與古年文
    間，分別有犯意聯絡及行為分擔，均屬共同正犯；又被告戊○○前後三次竊盜犯
    行，甲○○亦有三次竊盜犯行，基本構成要件相同，且時間密接，手法相似，顯
    係各自基於概括之犯意反覆為之，均為連續犯，應以情節最重之結夥三人以上、
    毀越安全設備竊盜一罪論，並加重其刑。另甲○○有如事實欄所載之前科處刑暨
    執行情形，有本院被告全國前案紀錄表乙件附卷可按，茲於有期徒刑執行完畢後
    五年以內，再犯本件有期徒刑以上之罪，為累犯，應予遞加重其刑。雖檢察官僅
    就如事實欄一(二)、一(三)所示犯罪事實起訴，但被告等其餘犯行與前開已起訴部分
    ，有連續犯之裁判上一罪關係，為起訴效力所及，本院自得併予審理，附此說明
    。
三、公訴意旨另以：被告甲○○夥同古年文，於九十一年八月四日二十時許，在台北
    縣三峽鎮○○路二五○號，持自備鑰匙竊取吳見成所有Ｐ九─○三四三號自用小
    貨車，得手後留供己作搬運贓物之用，因認被告甲○○另涉有刑法第三百二十條
    第一項之竊盜罪嫌云云。然被告甲○○堅決否認參與此部分犯行，同案被告古年
    文於原審亦供承上開小貨車僅係伊一人所竊取等語在卷，自不能徒以被告甲○○
    事後搭乘該車，與古年文前往竊取鋁梯、鐵板，即推定該小貨車確係彼等二人共
    同竊取。是被告甲○○此部分竊盜犯行尚屬不能證明，惟依公訴意旨此部分與甲○○被判有罪部分，有連續犯之裁判上一罪關係，爰不另為無罪之諭知。
四、原審對於被告戊○○予以論罪科刑，固非無見，惟查戊○○另於九十一年九月二
    十九日，在板橋市○○○路○段二十一號，竊取乙○○所有ＣＧＺ─五二五號機
    車乙輛，已如前述，原判決未及審酌，自有可議，檢察官上訴指摘及此，其上訴
    為有理由，自應由本院就被告戊○○部分予以撤銷改判。爰審酌被告戊○○之素
    行，犯罪之動機、目的、手段、行竊之次數、竊得財物之多寡，及其坦承犯行，
    尚知悔悟等一切狀況，量處有期徒刑九月示懲。
五、至於被告甲○○部分，原審援引刑事訴訟法第二百九十九條第一項前段、刑法第
    二十八條、第五十六條、第三百二十一條第一項第二款、第四款、第四十七條，
    罰金罰鍰提高標準條例第一條，量處被告甲○○有期徒刑八月，認事用法及量刑
    均稱妥適。檢察官上訴意旨略稱：被告甲○○另夥同戊○○於九十一年九月二十
    九日十六時，在台北縣板橋市○○○路○段二十一號前，共同竊取乙○○所有Ｃ
    ＧＺ（上訴書誤載為ＣＧＢ）─五二五號機車乙部，與被告甲○○經原審論罪科
    刑部分，有連續犯之裁判上一罪關係，依審判不可分原則該案為起訴效力所及，
    原審未及斟酌審判，難認允當，應予撤銷改判云云。經查被告甲○○於偵查中及
    本院審理時始終堅決否認有此部分竊盜行為；同案被告戊○○於本案審理時，亦
    陳明該機車乃伊一人所竊，並供自己代步之用，被查獲時，因甲○○已經被關（
    按查獲時間為九十一年十月二十六日，甲○○自同年月二十日起，即遭檢察官聲
    請羈押獲准），所以將責任推給甲○○，偽稱該機車由甲○○所交付等語。是本
    案除同案被告戊○○在警訊及檢察官偵查中片面之指陳外，並無積極之事證，足
    以證明被告甲○○有此部分竊盜犯行，因此，檢察官之上訴為無理由，應予駁回
    。就檢察官移送併辦之部分，與甲○○有罪部分，尚無裁判上一罪關係，此部分
    應由檢察官另行處理，附此說明。
據上論斷，應依刑事訴訟法第三百六十九條第一項前段、第三百六十八條、第三百六
十四條、第二百九十九條第一項前段，刑法第二十八條、第五十六條、第三百二十一
條第一項第二款、第四款，罰金罰鍰提高標準條例第一條判決如主文。
本案經檢察官陳明光到庭執行職務。
中      華      民      國    九十二    年      四      月    二十二    日
                              臺灣高等法院刑事第二十一庭
                                  審判長法  官  葉  騰  瑞
                                        法  官  莊  明  彰
                                        法  官  黃  國  忠
右正本證明與原本無異。
不得上訴。
                                        書記官  初  玲  玲
中      華      民      國    九十二    年      四      月    二十三    日
附錄：本案論罪科刑法條全文
中華民國刑法第三百二十一條
犯竊盜罪而有左列情形之一者，處六月以上、五年以下有期徒刑：
一  於夜間侵入住宅或有人居住之建築物、船艦或隱匿其內而犯之者。
二  毀越門扇、牆垣或其他安全設備而犯之者。
三  攜帶兇器而犯之者。
四  結夥三人以上而犯之者。
五  乘火災、水災或其他災害之際而犯之者。
六  在車站或埠頭而犯之者。
前項之未遂犯罰之。


司法院資訊處製作；財團法人民間司法改革基金會備份。
